bg-BG: Функционалност на аудио интерфейса на модула за електронни барабани: Многоканален USB аудио вход/изход; Не се поддържа; USB аудио вход/изход (2 входа/2 изхода); USB аудио изход (стерео); Други
de: Audio-Interface-Funktionalität des elektronischen Drum-Moduls: Mehrkanal-USB-Audio In/Out; Nicht unterstützt; USB-Audio In/Out (2-In/2-Out); USB-Audio-Out (Stereo); Sonstige
pt-BR: Funcionalidade de interface de áudio para módulos de bateria eletrônica: Entrada/saída de áudio USB multicanal; Não compatível; Entrada/saída de áudio USB (2 entradas/2 saídas); Saída de áudio USB (estéreo); Outro
cs: Funkce zvukové karty elektronických bicích: Vícekanálový USB audio vstup/výstup; Nepodporováno; USB audio vstup/výstup (2 vstupy / 2 výstupy); USB audio výstup (stereo); Jiné
nb: Funksjonalitet for lydgrensesnitt for elektroniske moduler: Flerkanals USB-lyd inn/ut; Støttes ikke; USB-lyd inn/ut (2-inn/2-ut); USB-lyd ut (stereo); Annet
zh-CN: 电子鼓模块音频接口功能: 多通道 USB 音频输入/输出; 不支持; USB 音频输入/输出（2 进/2 出）; USB 音频输出（立体声）; 其他
hu: Elektronikus dobmodulok audio interfész funkciói: Többcsatornás USB audio be/ki; Nem támogatott; USB audio be/ki (2 be / 2 ki); USB audiokimenet (sztereó); Egyéb
nl: Elektronische drummodule audio-interface functionaliteit: Meerkanaals USB-audio in/out; Niet ondersteund; USB-audio in/out (2-in/2-out); USB-audio-out (stereo); Overige
da: Funktionalitet for lydinterface til elektronisk trommemodul: Flerkanals USB-lyd ind/ud; Understøttes ikke; USB-lyd ind/ud (2 ind/2 ud); USB-lyd ud (stereo); Andet
vi: Chức năng giao diện âm thanh của mô-đun trống điện tử: Đầu vào/ra âm thanh USB đa kênh; Không hỗ trợ; Đầu vào/ra âm thanh USB (2 vào/2 ra); Đầu ra âm thanh USB (stereo); Khác
lt-LT: Elektroninio būgnų modulio garso sąsajos funkcionalumas: Kelių kanalų USB garso įvestis / išvestis; Nepalaikoma; USB garso įvestis / išvestis (2 įv. / 2 išv.); USB garso išvestis (stereo); Kita
fi: Elektronisen rumpumoduulin ääniliitännän toiminta: Monikanavainen USB-äänitulo/-lähtö; Ei tuettu; USB-äänitulo/-lähtö (2 tuloa / 2 lähtöä); USB-äänilähtö (stereo); Muu
fr: Fonctions d’interface audio du module de batterie électronique: Entrée/sortie audio USB multicanal; Non pris en charge; Entrée/sortie audio USB (2 entrées/2 sorties); Sortie audio USB (stéréo); Autre
hr-HR: Funkcionalnost audio sučelja elektroničkih modula bubnjeva: Višekanalni USB audio ulaz/izlaz; Nije podržano; USB audio ulaz/izlaz (2 ulaza / 2 izlaza); USB audio izlaz (stereo); Ostalo
ru: Функция аудиоинтерфейса электронного барабанного модуля: Многоканальный USB-аудио вход/выход; Не поддерживается; USB-аудио вход/выход (2 входа/2 выхода); USB-аудио выход (стерео); Другое
it: Funzionalità di interfaccia audio Modules di batteria elettronica: Audio in/out USB multicanale; Non supportato; Audio in/out USB (2-in/2-out); Uscita audio USB (stereo); Altro
ro-RO: Funcționalitatea de interfață audio a modulului de tobe electronice: Intrare/ieșire audio USB multicanal; Nu este acceptat; Intrare/ieșire audio USB (2 intrări/2 ieșiri); Ieșire audio USB (stereo); Altele
tr: Elektronik davul modülü ses arayüzü işlevi: Çok kanallı USB ses girişi/çıkışı; Desteklenmiyor; USB ses girişi/çıkışı (2 girişli/2 çıkışlı); USB ses çıkışı (stereo); Diğer
sv: Ljudgränssnittsfunktioner för elektronisk trummodul: Flerkanaligt USB-ljud in/ut; Stöds inte; USB-ljud in/ut (2-in/2-ut); USB-ljud ut (stereo); Övrigt
th: ฟังก์ชันอินเทอร์เฟซเสียงของโมดูลกลองไฟฟ้า: ช่องรับ/ส่งสัญญาณเสียง USB แบบหลายช่องสัญญาณ; ไม่รองรับ; ช่องรับ/ส่งสัญญาณเสียง USB (เข้า 2/ออก 2); ช่องส่งสัญญาณเสียง USB (สเตอริโอ); อื่นๆ
sl-SI: Funkcionalnost avdio vmesnika elektronskih bobnarskih Modules: Večkanalni zvočni vhod/izhod USB; Ni podprto; Zvočni vhod/izhod USB (2-vh./2-izh.); Zvočni izhod USB (stereo); Drugo
en: Electronic drum module audio interface functionality: Multi-channel USB audio in/out; Not supported; USB audio in/out (2-in/2-out); USB audio out (stereo); Other
sk-SK: Funkcie zvukového rozhrania modulu elektrických bicích: Viackanálový vstup/výstup zvuku cez USB; Nepodporované; Vstup/výstup zvuku cez USB (2 vstupy/2 výstupy); Výstup zvuku cez USB (stereo); Iné
pl: Funkcjonalność interfejsu audio modułu perkusji elektronicznej: Wielokanałowe wejście/wyjście audio USB; Nieobsługiwane; Wejście/wyjście audio USB (2 wejścia / 2 wyjścia); Wyjście audio USB (stereo); Inne
es: Funcionalidad de interfaz de módulo de audio de batería electrónica: Entrada/salida de audio USB multicanal; No compatible; Entrada/salida de audio USB (2 entradas/2 salidas); Salida de audio USB (estéreo); Otro
zh-TW: 電子鼓模組音訊介面功能: 多聲道 USB 音訊輸入/輸出; 不支援; USB 音訊輸入/輸出 (2 輸入/2 輸出); USB 音訊輸出 (立體聲); 其他
ko: 전자 드럼 모듈 오디오 인터페이스 기능: 다채널 USB 오디오 입출력; 지원되지 않음; USB 오디오 입출력(2입력/2출력); USB 오디오 출력(스테레오); 기타
el: Λειτουργικότητα ηλεκτρονικής διεπαφής ήχου μονάδας τυμπάνου: Είσοδος/έξοδος ήχου USB πολλαπλών καναλιών; Δεν υποστηρίζεται; Είσοδος/έξοδος ήχου USB (2-in/2-out); Έξοδος ήχου USB (στερεοφωνική); Άλλο
pt-PT: Funcionalidade de interface de áudio Modules de bateria eletrónica: Entrada/saída de áudio USB multicanal; Não suportado; Entrada/saída de áudio USB (2 entradas/2 saídas); Saída de áudio USB (estéreo); Outro
ja: 電子ドラムModulesオーディオインターフェース機能: マルチチャンネルUSBオーディオ入出力; 非対応; USBオーディオ入出力 (2イン/2アウト); USBオーディオ出力 (ステレオ); その他